臺灣士林地方法院民事裁定
111年度抗字第250號
抗  告  人  李侑庭
相  對  人  葉秀玲
            陳煥文
            陳彥如
上列當事人間聲請認可大陸地區民事判決事件，抗告人對於民國
111年8月8日本院111年度陸許字第1號裁定提起抗告，本院裁定
如下：
    主  文
抗告駁回。
抗告費用由抗告人負擔。
　　理  由
一、相對人於原審聲請意旨略以：第三人即被繼承人陳明海生前
    實際出資並借用抗告人名義購買大陸地區杭州經濟技術開發
    區灩瀾星座2幢2812、2813、2814、2815、2816室房屋（下
    合稱系爭房屋）。因陳明海已經死亡，伊等為其繼承人，有
    權主張系爭房屋之相關權益。詎抗告人未經伊等同意將系爭
    房屋處分予他人，致侵害伊等權益，伊等已訴請大陸地區杭
    州經濟技術開發區人民法院判命抗告人返還人民幣（下同）
    637萬元及利息，經該院以（2020）浙0191民初第1658號民
    事判決命抗告人應於判決生效之日起10日內給付伊等447萬7
    ,135元及利息，抗告人不服提起上訴，經浙江省杭州市中級
    人民法院以（2021）浙01民終426號民事判決（與前開判決
    合稱系爭大陸地區判決）駁回其上訴確定在案，並於民國00
    0年00月0日生效，爰依臺灣地區與大陸地區人民關係條例第
    74條規定，聲請認可前開確定判決等語。
二、抗告意旨略以：系爭大陸地區判決現仍於大陸地區浙江省高
    級（抗告狀誤繕為最高）人民法院審理中，尚有諸多未釐清
    之疑點，且尚未審判等語。並聲明：原裁定廢棄。
三、按在大陸地區作成之民事確定裁判，不違背臺灣地區公共秩
    序或善良風俗者，得聲請法院裁定認可，臺灣地區與大陸地
    區人民關係條例第74條第1項定有明文。
四、查相對人主張前開事實，業已提出系爭大陸地區判決、法律
    文書生效證明書等件為證（見原審卷第22-31、42-52、64頁
    ），且經核系爭大陸地區判決與臺灣地區公共秩序及善良風
    俗並無違背。抗告人雖稱系爭大陸地區判決現仍繫屬於浙江
    省高級人民法院，並提出受理案件通知書、合議庭組成人員
    通知書、廉政監督卡為憑（見本院卷第20-30頁）；惟按依
    法不准上訴的判決，是發生法律效力的判決；第二審人民法
    院的判決，是終審的判決；當事人對已經發生法律效力之判
    決，認為有錯誤的，可以向上一級人民法院申請再審。中華
    人民共和國民事訴訟法第158條、第182條、第206條規定甚
    明；參以系爭大陸地區判決已載明：「本判決為終審判決」
    等語（見原審卷第52頁），且抗告人提出之受理案件通知書
    記載：抗告人不服浙江省杭州市中級人民法院（2021）浙01
    民終426號民事判決，向本院申請「再審」等語（見本院卷
    第20頁），足見系爭大陸地區判決屬不得上訴而「發生法律
    效力」之判決，核與我國民事訴訟法第398條所定確定判決
    之意義相當，即便抗告人業向浙江省高級人民法院申請再審
    ，仍不影響系爭大陸地區確定判決之認定，抗告人主張系爭
    大陸地區判決現仍在審理，而未判決云云，難認有據。
五、綜上所述，原審依臺灣地區與大陸地區人民關係條例第74條
    之規定，審酌認定系爭大陸地區判決並未違背我國公共秩序
    與善良風俗而予以認可，其認事用法並無不當，抗告意旨指
    摘原裁定不當，求予廢棄，為無理由，應予駁回。
六、爰裁定如主文。
中　　華　　民　　國　　111 　年　　10　　月　　28　　日
                  民事第二庭  審判長法  官  陳章榮

                                    法  官  王伯文

                                    法  官  蔡子琪
以上正本證明與原本無異。
如不服本裁定，僅得於收受本裁定正本送達後10日內，以適用法
規顯有錯誤為理由，向本院提出再抗告狀，（須按他造當事人之
人數附繕本及繳納再抗告裁判費新臺幣1,000 元），經本院許可
後始可再抗告。再抗告時應提出委任律師或具有律師資格之人之
委任狀；委任有律師資格者，另應附具律師資格證書及釋明委任
人與受任人間有民事訴訟法第466 條之1 第1 項但書或第2 項所
定關係之釋明文書影本。
中　　華　　民　　國　　111 　年　　10　　月　　28　　日
                                    書記官  周苡彤